【裁判字號】    98,抗,1223
【裁判日期】    981125
【裁判案由】    聲請撤銷緩刑
【裁判全文】
臺灣高等法院刑事裁定                  98年度抗字第1223號
  抗  告  人  甲○○
                      號
上列抗告人因聲請撤銷緩刑案件，不服臺灣桃園地方法院中華民
國98年10月9日裁定（98年度撤緩字第187號），提起抗告，本院
裁定如下：
    主  文
抗告駁回。
    理  由
一、抗告意旨略以：抗告人前因犯業務過失致死罪，經被判處有
    期徒刑10月，緩刑 4年，而於緩刑期間另犯幫助恐嚇取財罪
    ，惟抗告人實非有意再行犯罪，當時因個人失業已久，工作
    確實難找，且因得癌症母親須照顧、小孩之教養費、房屋貸
    款、銀行債務、保險費用等，壓力極大，於情急之下不疑有
    他，而遭他人利用為犯罪工具，抗告人已深知悔改，且已記
    取教誨及警惕，對被害人深感抱歉，願負起賠償責任之費用
    ，懇請法官寬典，勿將緩刑宣告撤銷，而改以義工社福團體
    勞動服務替代刑罰云云。
二、按受緩刑之宣告，於緩刑期內因故意犯他罪，而在緩刑期內
    受6 月以下有期徒刑、拘役或罰金之宣告確定者。足認原宣
    告之緩刑難收其預期效果，而有執行刑罰之必要者，得撤銷
    其宣告，98年6月10日修正公布，同年9月1日施行之刑法第7
    5條之1第1項第2款定有明文。又於中華民國 98年5月19日刑
    法修正施行前，受緩刑之宣告， 98年5月19日修正刑法施行
    後，仍在緩刑期內者，適用 98年5月19日修正施行之刑法第
    75條及第75條之1規定，刑法施行法第6條之1第2項亦有明定
    。而緩刑宣告是否得撤銷，除須符合刑法第75條之1第1項各
    款之要件外，本條並採裁量撤銷主義，賦予法院撤銷與否之
    權限，特於第 1項規定實質要件為「足認原宣告之緩刑難收
    其預期效果，而有執行刑罰之必要」，供作審認之標準。亦
    即於上揭「得」撤銷緩刑之情形，法官應依職權本於合目的
    性之裁量，妥適審酌被告所犯前後數罪間，關於法益侵害之
    性質、再犯之原因、違反法規範之情節是否重大、被告主觀
    犯意所顯現之惡性及其反社會性等情，是否已使前案原為促
    使惡性輕微之被告或偶發犯、初犯改過自新而宣告之緩刑，
    難收其預期效果，而有執行刑罰之必要。
三、查本件抗告人前因犯 95年5月20日犯業務過失致死罪，經臺
    灣苗栗地方法院以95年度交訴字第58號判決判處有期徒刑10
    月，緩刑4年，於96年1月29日確定在案。嗣其於緩刑期間內
    之97年12月22日再犯幫助恐嚇取財罪，經臺灣桃園地方法院
    以98年度簡上字第597號判決判處有期徒刑3月，並於 98年7
    月31日確定，有各該刑事判決書及本院被告前案紀錄表等在
    卷可參，抗告人於前案緩刑期間內，不知警惕，猶故意更犯
    幫助恐嚇取財罪，並受有期徒刑以上刑之宣告，犯罪情節非
    屬輕微，足見抗告人並未因前受緩刑之寬典而有所省悟及警
    惕，上開緩刑之宣告已難收預期效果，依上揭法條規定，自
    應撤銷其前案所受之緩刑宣告，原審因而依臺灣桃園地方法
    院檢察署檢察官之聲請，援引刑事訴訟法第 476條及刑法第
    75 條之1第1項第2款之規定，裁定撤銷抗告人前開緩刑之宣
    告，於法自無不合，抗告人執上述抗告理由，指摘原裁定不
    當，尚難認有理由，應予駁回。
據上論結，應依刑事訴訟法第412條，裁定如主文。
中    華    民    國    98    年    11    月    25    日
                  刑事第八庭    審判長法  官  張傳栗
                                      法  官  蔡光治
                                      法  官  劉嶽承
以上正本證明與原本無異。
不得再抗告。
                                      書記官  吳玉華
中    華    民    國    98    年    11    月    26    日


司法院資訊處製作；財團法人民間司法改革基金會備份。
